臺灣橋頭地方法院刑事判決　
111年度簡上字第82號
上  訴  人  
即  被  告  王裕良



上列上訴人即被告因竊盜案件，不服本院於民國111年5月23日11
1年度簡字第585號第一審刑事簡易判決（起訴案號：110年度偵
字第14129號），提起上訴，經本院管轄之第二審合議庭判決如
下：
    主  文
上訴駁回。
    事實及理由
一、本案經本院合議庭審理結果，認原審簡易判決以被告王裕良
    係犯刑法第320條第1項之竊盜罪，為累犯，判處拘役30日，
    並諭知易科罰金之折算標準為以新臺幣（下同）1,000 元折
    算1 日，經核認事用法及量刑均無不當，應予維持，除證據
    部分應予補充被告於本院審理時之自白外（見本院簡上卷第
    154頁），餘均引用第一審判決書記載之事實、證據及理由
    （如附件）。
二、被告具狀上訴否認犯行，嗣於本院審理時坦承犯行，並表示
    其搭載「蔡○○」前往，並非主要竊取物品之人，請求從輕量
    刑等語。經查：
(一)按法官於有罪判決如何量處罪刑，甚或是否宣告緩刑，均為
    實體法賦予審理法官裁量之刑罰權事項，法官行使此項裁量
    權，自得依據個案情節，參酌刑法第57條所定各款犯罪情狀
    之規定，於法定刑度內量處被告罪刑；除有逾越該罪法定刑
    或法定要件，或未能符合法規範體系及目的，或未遵守一般
    經驗及論理法則，或顯然逾越裁量，或濫用裁量等違法情事
    之外，自不得任意指摘其量刑違法，最高法院80年度台非字
    第473號、75年度台上字第7033號、72年度台上字第6696號
    、72年度台上字第3647號判決可資參照。準此，法官量刑，
    如非有上揭明顯違法之情事，自不得擅加指摘其違法或不當
    。
(二)原審經審理結果，認被告所為事證明確，並審酌被告前於10
    5年間因偽造文書等案件，經臺灣屏東地方法院(下稱屏院)
    以105年度審訴字第643號判處有期徒刑4月確定(下稱甲案)
    ；又於①106年間因恐嚇案件，經臺灣高雄地方法院（下稱雄
    院）以106年簡字第4184號判處有期徒刑4月確定；②同年間
    因施用毒品案件，經雄院以106年簡字第2709號判處有期徒
    刑3月確定；③同年間因施用毒品案件，經雄院以106年簡字
    第3703號判處有期徒刑3月確定；④同年間因施用毒品案件，
    經雄院以106年簡字第3567號判處有期徒刑3月確定；⑤同年
    間因施用毒品案件，經本院以106年簡字第2907號判處有期
    徒刑4月確定；復於⑥107年間因施用毒品案件，經本院以107
    年簡字第25號判處有期徒刑4月確定；⑦同年間因施用毒品案
    件，經屏院以107年簡字第94號判處有期徒刑3月確定；⑧於
    同年間因行使偽造私文書等案件，經本院以107年簡字第435
    號判處有期徒刑5月、3月（共2罪）、4月，並定應執行有期
    徒刑9月確定；⑨同年間因詐欺案件，經雄院以107年簡字第1
    675號判處有期徒刑3月確定；⑩再於108年間因偽造文書案件
    ，經屏院以108年簡字第1131號判處有期徒刑4月確定；上開
    ①至⑩案件嗣經屏院以109年度聲字第184號裁定定應執行有期
    徒刑2年7月確定(下稱乙案)；前開甲、乙二案經接續執行，
    於109年9月26日因縮短刑期假釋出監，所餘刑期交付保護管
    束，然被告前揭所犯甲案部分，業於107年1月25日執行完畢
    ，其於甲案徒刑執行完畢5年以內，故意再犯本案有期徒刑
    以上之罪，為累犯，並考量被告於前案執行完畢後5年內故
    意再犯本案，對刑罰之反應力顯屬薄弱，且對犯罪顯具有其
    特別惡性，基於助被告重返社會並兼顧社會防衛之考量，並
    參酌司法院大法官釋字第775號解釋意旨，及被告本案犯罪
    情節，故依法加重其刑。再審酌被告正值壯年，並非毫無謀
    生能力之人，不思憑己之力，循正當途徑獲取所需，竟與共
    犯蔡○○共同竊取他人所有置於工地內之財物，侵害他人財產
    法益，影響社會安全秩序，所為實屬可議；惟念及被告於審
    理中終坦承犯行，態度尚可；兼衡以被告與共犯蔡○○本案所
    竊得之物品，業經警查扣後發還被害人領回，致其所犯造成
    危害之程度已有所減輕；復考量被告本案竊盜犯罪之動機、
    手段、參與犯罪情節及所竊得財物價值，以及被害人所受損
    害之程度；暨衡及被告之教育程度為○○○○、家庭經濟狀況，
    及其自陳○○○○○○○等一切情狀，判處被告拘役30日，並諭知
    易科罰金之折算標準為以1,000元折算1日。原審判決顯已注
    意適用刑法第57條之規定，就量刑刑度詳為審酌並敘明理由
    ，既未逾越法定刑度，復未濫用自由裁量之權限，所為量刑
    核無不當或違法，自難認有何違反罪刑相當原則之情狀，揆
    諸前揭最高法院裁判意旨，本院自應予以尊重。是原審判決
    認事用法均無違誤，量刑亦稱妥適，應予維持。
三、至被告雖執前詞為由提起上訴，然該理由經原審於量刑予以
    衡酌，從而，被告以前揭上訴理由請求從輕量刑，並非有據
    ，應予駁回。
據上論斷，應依刑事訴訟法第455條之1第1項、第3項、第368條
、第373條，判決如主文。
本案經檢察官許亞文提起公訴，檢察官陳俐吟到庭執行職務。
中　　華　　民　　國　　111 　年　　12　　月　　1 　　日
                  刑事第八庭      審判長法  官  林新益
                                        法  官  陳芸葶
                                        法  官  張瑾雯
以上正本證明與原本無異。
不得上訴。
中　　華　　民　　國　　111 　年　　12　　月　　1 　　日
　　　　　                              書記官  武凱葳
附件：本院111年度簡字第585號刑事簡易判決